# 请教陈版还有其他各位大大关于新设分立的问题

提问人：amyshow 时间：2016-03-22 15:43:22
公司A决定将其中一个事业部甲分立新设成全资子公司B，已经有投资协议，并且在时点①进行了评估，确定了新设公司的实收资本等金额。
但是由于进程较缓慢，真正成立公司B的时候（时点②），距离时点①已经过去将近 1 年。
在这期间，事业部甲也一直在持续经营，在时点②的时候，存货、应收等项目都发生了变化。
想请教各位大大，现在公司B建账的时候，该怎么处理比较好呢？

回答人：chenyiwei
请参考《计学撮要 2011 》中P21~25“评估基准日到公司制企业成立日之间资产数量发生增减变动的处理”、“评估基准日到公司制企业成立日之间资产折旧与摊销的处理”等相关内容。